臺灣花蓮地方法院刑事判決　　　　　　　　　　　　　九十四年度易字第一七九號
　　公　訴　人　臺灣花蓮地方法院檢察署檢察官
　　被　　　告　丁○○
右列被告因竊盜案件，經檢察官提起公訴（九十四年度偵字第二一三九號）及移
案審理（九十四年度偵字第二二三五號），經本院合議庭裁定行簡式審判程序，判決
如左：
    主  文
丁○○共同連續竊盜，處有期徒刑伍月。如易科罰金，以參佰元折算壹日。扣案之鋼
索貳捆均沒收。
    事  實
一、丁○○於民國九十三年間犯竊盜罪，經本院判處有期徒刑八月，緩刑二年，於九
    十四年一月五日確定，緩刑期間，猶不知悔改，竟基於意圖為自己不法所有之概
    括犯意，連續於下列時、地竊取他人財物：
  (一)於九十四年四月一日上午十時許，在花蓮縣秀林鄉○○村○○○段停車場下方便
    道五十公尺處（即清水橋下方之水濬），利用乙炔切割器、鋼索等工具，先將鐵
    管切割後，再以鋼索吊掛至崖上之方式，竊取臺灣鐵路局花蓮工務段（下稱花蓮
    工務段）所有之實心鋼筋十八支（直徑3cm 十支；直徑1cm八支)、鐵路鐵軌五支
    、鋼索十七條及空心鐵管三十二支（直徑10cm 二十九支；直徑4cm三支）等物。
    嗣於翌日（二日）十三時五十分許，在花蓮縣秀林鄉清水橋附近為警查獲，並扣
    得作案用之鋼索二捆。
  (二)丁○○又承前概括犯意，並基於犯意之聯絡，夥同田惠民（所涉竊盜罪嫌，現由
    臺灣高等法院花蓮分院併案審理中），於九十四年六月二十六日二十一時許，在
    花蓮縣新城鄉○○村○○街與安樂街交岔路口，共同徒手竊取丙○○所有之白鐵
    製攤架（價值約新臺幣（下同）一萬元）。嗣丙○○會同警方於同年月二十七日
    凌晨六時四十分許，在花蓮縣新城鄉○○村○○街新秀資源回收場，當場查獲正
    在拆解白鐵製攤架之丁○○，因而循線查知上情。
二、案經花蓮縣警察局新城分局報請臺灣花蓮地方法院檢察署檢察官偵查起訴及移送
    併案審理。
    理  由
一、訊據被告丁○○對於前開連續竊盜之犯行，均已坦承不諱，核與證人即花蓮工務
    段領班乙○○、李秀蘭及被害人丙○○於警訊中情節相符。此外，並有扣案之鋼
    索二捆，以及查獲照片十三幀、贓證物品認領保管單一紙及贓證物品代保管單二
    紙、竊盜案現場圖一紙附卷可參。雖被告於警訊中辯稱：在拿上開花蓮工務段所
    有之鐵管等物時，事先曾徵得三個似為鐵路局的人同意云云，然查，被告所竊得
    之鐵管等物，不僅數量龐大，且尚具有相當殘餘價值，衡情花蓮工務段人員自不
    會輕易同意讓人無償取走，更何況如鐵軌等物原係作為維護大清水鐵路路橋墩支
    撐之物，在未經過慎密評估下，按理亦不會讓人隨意抽取，是被告所辯鐵管等物
    事先是經過鐵路局人員同意乙節，誠令人質疑，且被告及證人李秀蘭對於究係何
    人所同意，亦無法清楚交待，顯見該等說詞，應屬事後卸責之詞，不足採信。而
    白鐵製攤架係為被害人丙○○於九十三年十一月間所購入，尚屬新品，豈有在亳
    無因由下，會將之拆解改以廢鐵廉價變賣之理，足可見被告於行竊之時，即知該
    攤架係為他人之物，因而，被告於警訊另辯：伊事先不知道攤架是別人之物云云
    ，亦不足為據，均併予敘明。是依上開證據，足徵被告之自白與事實相符，可採
    為認定被告犯罪之證據，本案事證明確，被告犯行已可認定，應予依法論科。
二、核被告所為，係犯刑法第三百二十條第一項之竊盜罪，被告與田惠民就事實欄(二)
    犯行間，有犯意聯絡與行為分擔，應論以共同正犯。其先後二次犯行，時間緊接
    ，方法相同，應依刑法第五十六條規定，論以一罪，並加重其刑。公訴人移送併
    案審理事實欄(二)之竊盜犯行，因與起訴如事實欄(一)有罪部分，具有連續犯之裁判
    上一罪關係，既經檢察官聲請併案審理，本院自得併予審究，亦予敘明。爰審酌
    被告任意侵害他人財產權，雖對社會安全及人民財產權之保護有重大影響，然其
    犯罪所生危害尚非嚴重、手段亦非惡劣、所竊物品均已繳回、犯罪後態度良好、
    坦承犯行，及其生活情況、智識程度等一切情狀，量處如主文所示之刑，並諭知
    易科罰金之折算標準。未查，扣案之鋼索二捆，為被告所有並供犯罪所用之物，
    業為被告於警訊中所陳明，依法應予為沒收之宣告。至於未扣案但無積極證據證
    明業仍存在之乙炔切割器；及扣案之鐵鎚一支，被告既未供承係供作犯事實欄(一)
    竊盜時所用之工具，而公訴人亦未就此加以舉證，故爰均不為沒收之諭知，附此
    敘明。
據上論斷，應依刑事訴訟法第二百七十三條之一第一項、第二百九十九條第一項前段
，刑法第二十八條、第五十六條、第三百二十條第一項、第四十一條第一項前段、第
三十八條第一項第二款，罰金罰鍰提高標準條例第一條前段、第二條，判決如主文。
本案經檢察官甲○○到庭執行職務
中      華      民      國    九十四    年      七      月     二十     日
                              臺灣花蓮地方法院刑事第一庭
                                  法    官    李  豫  雙
右正本證明與原本無異。
如對本判決不服，應於送達後十日內，向本院提出上訴狀。（應抄附繕本）告訴人或
被害人如對於本判決不服者，應具備理由請求檢察官上訴，其上訴期間之計算係以檢
察官收受判決正本之日期為準。
                                  法院書記官
中      華      民      國    九十四    年      七      月    二十二    日
附錄本判決論罪之法律條文：
中華民國刑法第三百二十條第一項：
意圖為自己或第三人不法之所有，而竊取他人之動產者，為竊盜罪，處五年以下有期
徒刑、拘役或五百元以下罰金。
